臺灣臺北地方法院民事裁定
111年度消債聲免字第1號
聲  請  人  
即債務人    張苗富


代  理  人  朱健興律師(法扶律師)
相  對  人  
即債權人    國泰世華商業銀行股份有限公司

法定代理人  郭明鑑  
代  理  人  王行正  
相  對  人  
即債權人    台中商業銀行股份有限公司

法定代理人  王貴峰  


上列當事人間聲請消費者債務清理事件，本院裁定如下：
    主  文
聲請人張苗富(原名:張志褘)應予免責。
    理  由
一、按法院裁定開始清算程序後，債務人有薪資、執行業務所得
    或其他固定收入，而普通債權人之分配總額低於債務人聲請
    清算前2年間，可處分所得扣除自己及依法應受其扶養者所
    必要生活費用之數額者，法院應為不免責之裁定，消費者債
    務清理條例（下稱消債條例）第133條前段定有明文。又債
    務人因該條例第133條之情形，受不免責之裁定確定後，繼
    續清償達該條規定之數額，且各普通債權人受償額均達其應
    受分配額時，得聲請法院裁定免責，復為該條例第141條所
    明定。是若債務人繼續清償達第133條所訂數額而依第141條
    規定聲請法院裁定免責時，法院即無裁量餘地，應為免責之
    裁定（司法院97年第4期民事業務研究會第15號研究意見參
    照）。
二、聲請意旨略以：債務人前經本院於民國110年6月11日以110
    年度消債職聲免字第8號裁定(下稱系爭裁定)認債務人有消
    債條例第133條規定之事由而裁定不免責，並於同年7月7日
    確定。嗣債務人已依系爭裁定附表所示債權人之債權比例及
    應受分配額向各債權人清償，其中國泰銀行以電話告知債務
    人再給付新臺幣(下同)2,560元即達應受分配額。是債務人
    之清償之總額，與消債條例第133條所定之數額260,849元相
    符(計算式：2,908+257,941=260,849)，爰依消債條例第141
    條之規定聲請免責等語(本院卷第19頁)。
三、經查，
(一)本院前以系爭裁定認債務人聲請前兩年之可處分所得扣除自
    己必要生活費用後，尚餘640,877元，而普通債權人之受償
    總額為380,028元(本院卷第29頁)，低於前揭餘額，有消債
    條例第133條後段所定之事由而裁定不免責。又本院依司法
    事務官所製作並公告確定之債權表，核算債權人之債權金額
    、分配受償額如該裁定附表「債權額」欄、「分配受償額」
    欄所示，且認債務人聲請前兩年間可處分所得扣除自己及依
    法應受其扶養者所必要生活費用之數額後，尚有餘額640,87
    7元，據此計算債務人「繼續清償至第141條所定各債權人最
    低應受分配額之數額」亦如該裁定附表所示，並有系爭裁定
    （含附表）在卷可參。
(二)次查，債務人主張於上開裁定不免責後，分別向債權人國泰
    銀行清償2,911元、台中銀行清償258,000元，共計260,911
    元之事實(計算式：2,911+258,000=260,911)(本院卷第57、
    63頁)，已據債務人提出永豐銀行匯出匯款申請單、交易明
    細為證(本院卷第35、37、39至45頁)，另有債權人回函可佐
    (本院卷第57、63頁)，自堪認為真實。是債務人清償之金額
    既達上述全體債權人依法應受清償之金額與應分配之數額，
    其依消債條例第141條聲請免責，於法並無不合，應予准許
    。
四、綜上所述，本件債務人前於受不免責之裁定確定後，已繼續
    清償達消債條例第133條所規定之數額，且各債權人受償額
    達其應受分配額，已符合消債條例第141條所規定之免責要
    件，從而，債務人聲請免責，為有理由，應予准許。
五、依消費者債務清理條例第132條、第141條，裁定如主文。
中　　華　　民　　國　　111 　年　　7 　　月　　 8　　日
                  民事第二庭    法　官　林修平
以上正本係照原本作成。
如不服本裁定應於送達後10日內向本院提出抗告狀，並繳納抗告
費新臺幣1,000元。
中　　華　　民　　國　　111 　年　　7 　　月　　 8　　日
                                書記官  宇美璇